【裁判字號】    95,聲再,56
【裁判日期】    950622
【裁判案由】    妨害公務等
【裁判全文】
臺灣高等法院臺南分院刑事裁定          95年度聲再字第56號
再審聲請人
即受判決人  甲○○
            乙○○
上列聲請人因妨害公務等案件，對於本院95年度上易字第95號，
中華民國95年5月11日確定判決（臺灣雲林地方法院94年易字第
234號、臺灣雲林地方法院檢察署94年度發查偵字第74號），聲
請再審，本院裁定如下：
    主  文
再審之聲請駁回。
    理  由
一、本件聲請再審意旨略稱：聲請人因發現本案有如下之重要證
    據漏未審酌，且足生影響於判決，爰依刑事訴訟法第四百二
    十一條規定聲請再審：
（一）再審聲請人甲○○未在案發現場，已迭據同案被告即證人
      尚朱蘭、再審聲請人乙○○及同案被告李碧珠供陳在卷，
      並為再審聲請人甲○○所否認有在場之情；又原確定判決
      以中視及華視93年1月12日新聞錄影光碟勘驗內容畫面右
      下角，所拍到穿豹紋上衣之女子站在蔡沛錡的斜對面，雖
      經告訴人李世文指稱是同案被告李碧珠，惟為李碧珠所否
      認；另從側面拍到一位站在告訴人蔡沛錡的右前方女子，
      雖亦經告訴人李世文指稱是再審聲請人甲○○，亦為甲○
      ○否認在卷。據前開勘驗內容，蔡沛錡的右前方「女子」
      穿著體態明顯與聲請人甲○○不符；原確定判決率而認定
      該名「女子」為再審聲請人甲○○，顯有對上開證人供述
      之重要證據漏未審酌，有上開聲請再審之事由。
（二）原確定判決再以證人蔡沛錡作證表示同案被告尚朱蘭、李
      碧珠、再審聲請人乙○○、甲○○四人同時一起向其丟雞
      蛋乙節，不僅與同案被告即證人尚朱蘭、再審聲請人乙○
      ○之證述不符，且與上開新聞光碟所顯內容之畫面中，再
      審聲請人乙○○趁有人對著站在門口之告訴人蔡沛錡丟雞
      蛋的空檔，跑到告訴人蔡沛錡旁邊用右手撥蔡沛錡，同案
      被告尚朱蘭則在有人丟雞蛋時，抱著雞蛋往前走等情節不
      符，顯見告訴人蔡沛錡證詞不足採信，又新聞畫面亦顯示
      再審聲請人乙○○並未丟雞蛋，原確定判決對上開證人、
      證物等重要證據亦漏未審酌。
二、按刑事訴訟法第四百二十一條規定，不得上訴於第三審法院
    之案件，除第四百二十條規定外，其經第二審確定之有罪判
    決，如就足生影響於判決之重要證據漏未審酌者，亦得為受
    判決人之利益，聲請再審。其中所指漏未審酌之證據，係指
    該證據在前審審判當時己有發見，而為調查注意所不及者而
    言（四十四年度台抗字第四０號判決意旨參照），若於二審
    判決前已提出且經法院依自由心證而捨棄不採，即非漏未審
    酌之證據。又漏未審酌之證據，以足生影響於判決者為限，
    亦即因該證據之提出而足以推翻原判決者而言。
三、經查：
（一）有關再審聲請人甲○○上開其未在案發現場，及有關另從
      側面拍到一位站在告訴人蔡沛錡的右前方女子，雖經告訴
      人李世文指稱是再審聲請人甲○○，且依勘驗內容，證人
      蔡沛錡的右前方「女子」穿著體態，亦明顯與再審聲請人
      甲○○不符；原確定判決率而認定該名「女子」為再審聲
      請人甲○○云云，顯有對上開證人供述之重要證據漏未審
      酌部分。依原確定判決書理由業已載明：「．．．依本院
      勘驗中國電視事業股份有限公司、臺灣電視事業股份有限
      公司及華視電視股份有限公司93年1月12日新聞錄影光碟
      ，並擷取錄影帶畫面翻拍成照片，供告訴人李世文、證人
      林秉宏、李正能指認結果；．．．本院卷152頁下面照片
      中右下方穿紫色上衣女子，為被告甲○○，亦為告訴人李
      世文指認在卷（詳本院卷182頁）。雖被告甲○○否認，
      然經本院勘驗結果，確認該名女子係被告甲○○無誤，有
      本院勘驗筆錄在卷可查（詳本院卷183頁）。準此，被告
      尚朱蘭、乙○○、甲○○三人，於案發時確實在場屬實。
      被告甲○○否認當日在場云云，顯非事實，委無足採。」
      、「被告甲○○正拿著雞蛋朝蔡沛錡丟擲，以上有新聞錄
      影帶畫面翻拍照片及本院勘驗筆錄在卷可佐（詳84號發查
      卷95至102頁，本院卷129、150至167頁背面）」等情（見
      原確定判決第四、五頁），及參酌「告訴人蔡沛錡於原審
      時供稱：被告尚朱蘭、乙○○、甲○○三人，確於當日對
      她丟擲雞蛋，他們一直丟，丟得她的臉、身體、脖子，全
      部均是蛋汁，使我覺得受侮辱；在現場時，他們彼此間，
      有互相交談；他們先推我，再到後面拿雞蛋丟我等語（詳
      原審卷97至98頁，本院卷186至187頁）。從而，被告尚朱
      蘭、乙○○、甲○○三人，確有於上述時地，對蔡沛錡丟
      擲雞蛋，而渠等共同強行對蔡沛錡丟擲雞蛋行為，致使蔡
      沛錡深覺受辱等情，堪以認定。」之證據（見原確定判決
      第五頁），已明確認定再審聲請人甲○○當時有在現場及
      拿著雞蛋朝蔡沛錡丟擲之行為，並捨棄不予採用同案被告
      尚朱蘭、再審聲請人乙○○、同案被告李碧珠之供述，及
      再審聲請人甲○○之辯解。是再審聲請人甲○○仍執上情
      ，指原確定判決，有重要證據漏未審酌之情形，尚有未合
      。
（二）再審聲請人乙○○以原確定判決認為證人蔡沛錡作證表示
      同案被告尚朱蘭、李碧珠、再審聲請人乙○○、甲○○四
      人同時一起向其丟雞蛋乙節，不僅與證人尚朱蘭、再審聲
      請人乙○○之證述不符，且與上開新聞光碟所顯內容之畫
      面中，再審聲請人乙○○趁有人對著站在門口之告訴人蔡
      沛錡丟雞蛋的空檔，跑到告訴人蔡沛錡旁邊用右手撥蔡沛
      錡，同案被告尚朱蘭則在有人丟雞蛋時，抱著雞蛋往前走
      等情節不符，顯見告訴人蔡沛錡證詞不足採信，又新聞畫
      面亦顯示再審聲請人乙○○並未丟雞蛋，原確定判決對上
      開證人、證物等重要證據亦漏未審酌一節。依原確定判決
      書理由亦已載明：「依本院勘驗中國電視事業股份有限公
      司、臺灣電視事業股份有限公司及華視電視股份有限公司
      93年1月12日新聞錄影光碟，並擷取錄影帶畫面翻拍成照
      片，供告訴人李世文、證人林秉宏、李正能指認結果，．
      ．本院卷151頁左下角第一張，拉住告訴人蔡沛錡手臂女
      子，是乙○○，亦據告訴人李世文指認在卷，並為被告
      乙○○所坦承（詳本院卷182頁）．．．．準此，被告尚
      朱蘭、乙○○、甲○○三人，於案發時確實在場屬實。被
      告甲○○否認當日在場云云，顯非事實，委無足採。」、
      「依上開電視新聞畫面顯示，．．．被告乙○○在有人對
      著站在門口蔡沛錡丟雞蛋空檔，跑到蔡沛錡旁邊，用右手
      撥蔡沛錡，被告乙○○亦拿起雞蛋丟向蔡沛錡，．．．以
      上有新聞錄影帶畫面翻拍照片及本院勘驗筆錄在卷可佐（
      詳84號發查卷95至102頁，本院卷129、150至167頁背面）
      」等情（見原確定判決第四、五頁），及參酌「告訴人蔡
      沛錡於原審時供稱：被告尚朱蘭、乙○○、甲○○三人，
      確於當日對她丟擲雞蛋，他們一直丟，丟得她的臉、身體
      、脖子，全部均是蛋汁，使我覺得受侮辱；在現場時，他
      們彼此間，有互相交談；他們先推我，再到後面拿雞蛋丟
      我等語（詳原審卷97至98頁，本院卷186至187頁）。從而
      ，被告尚朱蘭、乙○○、甲○○三人，確有於上述時地，
      對蔡沛錡丟擲雞蛋，而渠等共同強行對蔡沛錡丟擲雞蛋行
      為，致使蔡沛錡深覺受辱等情，堪以認定。」之證據（見
      原確定判決第五頁），亦明確認定再審聲請人乙○○當時
      有在現場及拿著雞蛋朝蔡沛錡丟擲之行為，並捨棄不予採
      用同案被告尚朱蘭、再審聲請人乙○○之供述及辯解，再
      審聲請人乙○○猶執上情．指原確定判決，有重要證據漏
      未審酌之情形，亦有未合。
四、綜上所述，聲請人所提出之上開事證，核與刑事訴訟法第四
    百二十一條規定聲請再審漏未審酌重要證據之要件不符，是
    彼等所為上開聲請再審之事由，揆諸前揭說明，自無理由，
    應予駁回。
據上論斷，應依刑事訴訟法第434條第1項，裁定如主文。
中    華    民    國    95    年    6     月    22    日
                  刑事第一庭  審判長法  官  黃崑宗
                                    法  官  蔡長林
                                    法  官  田平安
以上正本證明與原本無異。
不得抗告。
                                    書記官  劉岳文
中    華    民    國    95    年    6     月    22    日


司法院資訊處製作；財團法人民間司法改革基金會備份。
